# 资产负债表“递延收益”可以为负数吗？

提问人：HLK 时间：2015-10-29 16:21:15
某新三板公司 2015 年 2 月 28 日股改， 8 月上市。其公告的 2015 年半年报显示（未经审计）：
24 、递延收益 项目 期初余额 本期增加 本期减少 期末余额 形成原因 售后租回 结转递延收 益 -3,169,325.91 -- -226,380.42 -2,942,945.49 租赁期尚未结束 合 计 -3,169,325.91 -- -226,380.42 -2,942,945.49
我没有研究租赁业务的会计处理，递延收益为负数是否合理呢？如果合理，那么应该做报表重分类处理吧？

回答人：chenyiwei
递延收益不应为负数。对此类售后回租构成融资租赁交易中的递延收益负数，应并入相关资产的账面价值，在“固定资产”项目中列报。

提问人：huanzi0313 时间：2018-07-27 12:03:45
陈老师我看到一个例子是这样处理。该塑钢机的账面价值为750 000元，账面成本为800 000元，已计提折旧50 000元。 　　则甲公司的会计处理如下： 　　（l）20×5年 12 月 31 日，结转出售固定资产的成本。 　　借：固定资产清理　　　　 750 000累计折旧　　　　　　　50 000 　　　　贷：固定资产　　　　　　 800 000 20×5年 12 月 31 日，向乙公司出售时
借：银行存款　　　　　　 700 000 　　　　递延收益　　　　　　　50 000 　　　　贷：固定资产清理750 000 　　（ 2 ） 20×6年 12 月 31 日，分摊递延收益 　　借：制造费用　　　　 （50 000/5）10 000 　　　　贷：递延收益 10 000

回答人：chenyiwei
递延收益的摊销年限应为该固定资产的剩余折旧年限。